【裁判字號】    89,易,1023
【裁判日期】    890615
【裁判案由】    賭博
【裁判全文】
臺灣臺北地方法院刑事判決                        八十九年度易字第一０二三號
    公  訴  人  臺灣臺北地方法院檢察署檢察官
    被      告  甲○○
                丙○○○
                乙○○
    共      同
    選任辯護人  林耀立律師
右列被告因賭博案件，經檢察官提起公訴（八十八年度偵字第一九七六六號），本院
判決如左：
    主  文
甲○○共同連續意圖營利，聚眾賭博，累犯，處有期徒刑伍月，如易科罰金，以參佰
元折算壹日。
丙○○○共同連續意圖營利，聚眾賭博，處有期徒刑肆月，如易科罰金，以參佰元折
算壹日。
乙○○共同連續意圖營利，聚眾賭博，處有期徒刑參月，如易科罰金，以參佰元折算
壹日。
扣案之麻將牌肆拾顆、骰子貳佰肆拾顆、夾子參拾陸個、籌碼陸拾個、壹仟元紙條便
鈔票肆拾柒張、護貝籌碼壹佰零柒張、對講機壹台、監視器壹組、香菸拾貳包、計算
機壹台均沒收。
    事  實
一、甲○○於八十八年間曾因賭博罪，經臺灣板橋地方法院判處有期徒刑三月，併科
    罰金一萬元，有期徒刑如易科罰金以三百元折算一日，罰金如易服勞役以三百元
    折算一日確定，甫於八十八年五月二十五日執行完畢，仍不知悔改，復與丙○○○、乙○○共同基於意圖營利之概括犯意，連續自八十八年八月二十九日起，分
    由丙○○○提供其向不知情之許金仁所承租，位於台北市○○區○○路六號一樓
    、八號地下室一樓（起訴書誤載為八號一樓及地下室）之房屋，作為賭博場所，
    並以每日新台幣（下同）一千元之代價，僱用甲○○、乙○○擔任把風、打雜工
    作，同時提供麻將之筒子及白板牌為賭具，由賭客輪流作莊下注，以俗稱「推筒
    子」之方式，聚集不特定人參與賭博，約定每輸贏新台幣（下同）一萬元由丙○○○抽取四百元，以此方式牟取利益，迄至八十八年八月三十一日一時四十分許
    ，適聚集蔡金財、吳慶民、張桂銘、蘇啟泉、文任之、黃宗德、李月見、蘇碧珠
    、廖美鈴、李彩微、李秀琴、王泳內、陳碧吟、許黃秀琴、賴敏、李春美、梁康
    金葉、李秀英等人在上址賭博財物時，為警當場查獲，並扣得丙○○○所有供犯
    罪所用之賭具麻將牌四十顆、骰子二百四十顆、夾子三十六個、籌碼六十個、一
    千元紙條便鈔票四十七張（起訴書誤載為四十二張）、護貝籌碼一百零七張、對
    講機一台、監視器一組、香菸十二包、計算機一台。
二、案經台北市政府警察局信義分局移送臺灣臺北地方法院檢察署檢察官偵查起訴。
    理  由
一、右開事實，業據被告丙○○○、乙○○於警訊及偵審中供認不諱，而訊據被告甲○○則矢口否認有右揭犯行，辯稱：當天伊去買衣服，是乙○○叫伊買檳榔過去
    ，伊不知現場在做什麼云云。惟查：（一）右揭事實，業據被告丙○○○、乙○○於警訊、偵查中及本院審理時坦承不諱，有本院審判筆錄可憑，核與參與賭博
    之賭客蔡金財、吳慶民、張桂銘、蘇啟泉、文任之、黃宗德、李月見、蘇碧珠、
    廖美鈴、李彩微、李秀琴、王泳內、陳碧吟、許黃秀琴、賴敏、李春美、梁康金
    葉、李秀英等人於警訊時供述情節相符（見偵查卷宗第十一頁至第十二頁、第十
    五頁至第十六頁、第十九頁至第三十八頁、第八十三頁背面、第九十六頁背面至
    第九十八頁、本院八十九年五月十八日訊問筆錄及八十九年六月一日審判筆錄）
    ；（二）而被告甲○○確有擔任把風、打雜工作等事實，業經同案被告丙○○○
    於警訊時證稱：是我雇請他們（指甲○○及乙○○）幫忙看場子的，每人每天代
    價一千元等語（見偵查卷宗第十二頁背面），另一被告乙○○於警訊時亦陳稱：
    警方查獲時，甲○○也在旁邊，他是負責客人須要什麼東西就拿去給他們，甲○○每月領跟我一樣多的錢等語（見偵查卷宗第十六頁）；且復經查獲之賭客吳慶
    民在警訊時證述：該筒子賭場尚有甲○○、乙○○二人，於樓上工寮內擔任把風
    工作等語（見偵查卷宗第二十一頁），而另一賭客蘇啟泉於警訊時亦證稱：該筒
    子賭場有甲○○及乙○○二人，在樓上鐵工廠內負責把風工作，該二人經我當面
    指認無誤等語（見偵查卷宗第二十四頁），又據被告甲○○於警訊時自承：我是
    於八十八年八月二十九日二十三時，經乙○○告訴我，才知道該址（指臺北市○○區○○路六號一樓、八號地下室一樓）設有賭博場所等語（見偵查卷宗第十三
    頁背面）；復於偵查中坦稱：知悉黃女（指丙○○○）在經營賭場，我幫忙打雜
    、買香煙、茶水等語（見偵查卷宗第八十四頁），再依被告甲○○於警訊及偵查
    中皆稱：查獲當天我在附近買東西，乙○○打電話託我買檳榔、香煙進去等語（
    見偵查卷宗第十三頁背面、第九十七頁背面）；惟另一被告乙○○於偵查時則稱
    ：查獲當天，甲○○在饒河街逛夜市打電話給我，我就託他買檳榔、香煙等語（
    見偵查卷宗第九十八頁背面），則查獲當天究係被告甲○○打電話給另一被告乙○○；抑或另一被告乙○○打電話給被告甲○○，二人說詞顯相矛盾，是被告甲○○辯稱伊去買衣服，乙○○叫伊買檳榔過去，不知現場在做什麼等詞，無非係
    臨訟砌飾之詞，不足採信，而同案被告丙○○○雖於本院審理時改稱不認識甲○○云云；另一被告乙○○則改稱甲○○沒有領錢云云，亦顯係當庭迴護被告甲○○之詞，難以採信；（三）再被告丙○○○為現場房屋承租人之事實，復有房屋
    租賃契約書一份，附於偵查卷宗可稽（見偵查卷宗第三十九頁至第四十二頁）；
    （四）此外，並有當場查獲之麻將牌四十顆、骰子二百四十顆、夾子三十六個、
    一千元紙條便鈔票四十七張、護貝籌碼一百零七張、對講機一台、監視器一組、
    香菸十二包、計算機一台，扣案足憑。本件事證明確，被告三人犯行已堪認定。
二、核被告甲○○、丙○○○及乙○○三人所為，均係犯刑法第二百六十八條之意圖
    營利供給賭博場所及聚眾賭博罪。被告甲○○與乙○○二人，係以自己共同犯罪
    之意思，參與把風、打雜即犯罪構成要件以外之行為，二人與被告丙○○○間，
    有犯意之聯絡及行為之分擔，應論以共同正犯。被告三人先後多次犯行，時間緊
    接，方法相同，所犯又係構成犯罪要件相同之罪名，顯係基於概括犯意為之，應
    依刑法第五十六條連續犯之規定，論以一罪，並加重其刑。被告等所犯上開提供
    賭博場所及聚眾賭博二罪間，有二個以上行為，各犯不同構成要件之罪，但彼此
    有方法結果之牽連關係，應依刑法第五十五條之規定，從較重之意圖營利聚眾賭
    博罪處斷。又查被告甲○○前於八十八年間因犯賭博罪，經臺灣板橋地方法院，
    判處有期徒刑三月併科罰金一萬元，有期徒刑如易科罰金以三百元折算一日，罰
    金如易服勞役以三百元折算一日，嗣告確定，於八十八年五月二十五日執行完畢
    ，有被告甲○○臺灣高等法院檢察署刑案紀錄簡覆表，附於本院刑事卷宗可憑，
    於五年內再犯本件最高本刑有期徒刑以上之罪，係屬累犯，應依刑法第四十七條
    之規定，遞加重其刑。爰審酌被告甲○○甫因犯賭博罪執行完畢，猶不知悔改，
    復犯本案，被告丙○○○及乙○○均無刑案紀錄，有該二名被告之臺灣高等法院
    檢察署刑案紀錄簡覆表各一份在卷可查，而此次犯行係由被告丙○○○負責主持
    抽頭，參與犯罪之情節較重，被告甲○○及乙○○僅收取固定薪資，負責擔任把
    風及打雜工作，所參與犯罪之情節尚屬輕微，及被告甲○○於犯罪後仍飾詞狡辯
    ，毫無悔意，被告丙○○○、乙○○則坦承犯行，深表悔悟，而該賭場經營之日
    數尚非久長，犯罪所生危害非鉅等一切情狀，分別量處如主文所示之刑，並各諭
    知易科罰金之折算標準，以示懲儆。
三、扣案之麻將牌四十顆、骰子二百四十顆、夾子三十六個、籌碼六十個、一千元紙
    條便鈔票四十七張（起訴書及證物品清單載為四十二張，惟經本院檢閱確係四
    十七張無誤）、護貝籌碼一百零七張、香菸十二包、計算機一台，為被告丙○○○所有供犯罪所用之物，業據其供明在卷，爰依法均予宣告沒收。另扣案之對講
    機一台、監視器一組，被告丙○○○雖於本院審理時辯稱：係本來就有，伊拿來
    放在地下室用云云，然衡之一般租賃房屋，鮮少附有此二樣設備，是被告之上開
    辯詞不足採信，該對講機一台及監視器一組，應為被告丙○○○所有而供犯罪所
    用，亦依法宣告沒收。至扣案之支票二張，業據被告丙○○○於警訊時供稱：支
    票是伊開給賭客的等語（見偵查卷宗第十二頁），是該支票二張非被告三人所有
    ，亦非供犯罪所用或因犯罪所得之物，又扣案之電話一台、行動電話四支、手電
    筒一支、支票二張及租賃契約一份，與上述支票二張均和前揭賭博犯行無直接關
    連性，爰不另宣告沒收，附此敘明。
據上論斷，應依刑事訴訟法第二百九十九條第一項前段，刑法第二十八條、第五十六
條、第二百六十八條、第五十五條、第四十七條、第四十一條、第三十八條第一項第
二款，罰金罰鍰提高標準條例第一條前段、第二條，判決如主文。
本案經檢察官柯宜汾到庭執行職務
中      華      民      國      八十九      年      六    月    十五    日
                                        臺灣臺北地方法院刑事第六庭
                                            法  官  黃程暉
右正本證明與原本無異
如不服本判決應於送達後十日內向本院提出上訴狀
                                            書記官  張華瓊
中      華      民      國      八十九      年      六    月    二十一  日
附錄本案論罪科刑法條全文
刑法第二百六十八條：
意圖營利，供給賭博場所或聚眾賭博者，處三年以下有期徒刑，得併科三千元以下罰
金。（罰金已提高十倍）


司法院資訊處製作；財團法人民間司法改革基金會備份。
